* ГМ-70 (GM70) — советский передающий триод (~125 W Pa, hi-end DHT).
*
* Ayumi-style triode model. Аналог 845 по мощности, но с thoriated-
* tungsten directly-heated cathode (как 211/845). Va ~1000-1250V.
* Культовая для high-end SE усилителей.
* Capacitances из datasheet: Cgk=8p, Cga=12p, Cak=4p.
* tube_type: triode
* Pins: P (plate), G (grid), K (cathode, filament center-tap).
.SUBCKT GM70 P G K
* Koren parameters: MU=4 EX=1.4 KG1=1700 KP=80 KVB=300
E1 7 0 VALUE={V(P,K)/80*LN(1+EXP(80*(1/4+V(G,K)/SQRT(300+V(P,K)*V(P,K)))))}
G1 P K VALUE={(sgn(V(7))*pwr(abs(V(7)),1.4)+sgn(V(7))*pwr(abs(V(7)),1.4))/1700}
C1 G K 8p
C2 G P 12p
C3 P K 4p
RGI G K 1MEG
.ENDS GM70
